【裁判字號】    97,訴,919
【裁判日期】    970929
【裁判案由】    違反毒品危害防制條例
【裁判全文】
臺灣屏東地方法院刑事判決               97年度訴字第919號
公  訴  人  臺灣屏東地方法院檢察署檢察官
被      告  甲○○
上列被告因違反毒品危害防制條例案件，經檢察官提起公訴（97
年度毒偵字第816 號），被告於準備程序就被訴事實為有罪之陳
述，本院合議庭裁定由受命法官獨任逕行簡式審判程序，並予判
決如下：
    主  文
甲○○施用第一級毒品，累犯，處有期徒刑拾月；又施用第一級
毒品，累犯，處有期徒刑拾月。應執行有期徒刑壹年陸月。
    事  實
一、甲○○前於民國93年間因施用第一級毒品案件，經本院以93
    年度毒聲字第94號裁定觀察、勒戒後，認無繼續施用毒品之
    傾向，於93年4 月28日觀察、勒戒執行完畢釋放，並經屏東
    地方法院檢察署檢察官以93年度毒偵緝字第57號為不起訴處
    分確定。復於94年間因施用第一級、第二級毒品案件，經本
    院以94年訴字第342 號判決分別判處有期徒刑1 年、9 月，
    合併執行有期徒刑1 年8 月確定，於96年3 月29日縮短刑期
    付保護管束假釋出監，並於96年5 月12日縮刑期滿，假釋未
    經撤銷視為執行完畢。詎其仍不知戒絕，於上揭觀察、勒戒
    執行完畢釋放後5 年內，明知海洛因業經公告列為毒品危害
    防制條例第2 條第2 項第1 款之第一級毒品不得非法施用與
    持有，因未戒除施用毒品海洛因之惡習，復基於施用第一級
    毒品之行為決意，於97年2 月22日17時許，在其屏東縣新園
    鄉○○村○○路1 號住處房間內，以將毒品海洛因倒入注射
    針筒內摻水稀釋後，再以注射針筒注射手臂靜脈之方式，非
    法施用海洛因1 次。另甲○○復基於施用第一級毒品之行為
    決意，於97年3 月18日16時許，在上址以相同之方式非法施
    用海洛因1 次。嗣分別於97年2 月24日16時、97年3 月19日
    10時45分許，在屏東縣新園鄉○○村○○路段，因行跡可疑
    為警盤查，且徵其同意為警採集其尿液送請鑑驗，因嗎啡（
    毒品海洛因之代謝物）係呈現陽性反應，始由警進而查悉上
    情。
二、案經屏東縣政府警察局移送屏東地方法院檢察署檢察官偵查
    起訴。
    理  由
一、本案被告甲○○所犯違反毒品危害防制條例罪，並非法定刑
    為死刑、無期徒刑或最輕本刑3 年以上有期徒刑之罪，亦非
    高等法院管轄第一審之案件，而被告於本院準備程序中就被
    訴事實為有罪之陳述，本院合議庭乃裁定由受命法官獨任進
    行簡式審判程序。又簡式審判程序之證據調查，依刑事訴訟
    法第273 條之2 規定，不受同法第159 條第1 項審判外陳述
    排除之限制，再被告對於卷內之各項證據，亦不爭執證據能
    力，故卷內所列之各項證據，自得作為證據，先予敘明。
二、上開事實，業經被告甲○○於警詢、偵查及本院訊問時均坦
    認不諱，而被告為警查獲後所採取之尿液，經送請正修科技
    大學超微量研究科技中心檢驗結果，嗎啡（毒品海洛因之代
    謝物）係呈現陽性反應，有尿液檢驗報告2 份附卷可稽（見
    偵卷第6 、9 頁），復有照片3 張在卷可佐（見警眷第12頁
    ），足見被告上開自白，確與客觀事實相符，堪予採認。又
    被告前因施用第一級毒品案件，經本院以93年度毒聲字第94
    號裁定觀察、勒戒後，認無繼續施用毒品之傾向，於93年4
    月28日觀察、勒戒執行完畢釋放，並經屏東地方法院檢察署
    檢察官以93年度毒偵緝字第57號為不起訴處分確定在案，此
    有臺灣高等法院被告前案紀錄表及臺灣屏東地方法院檢察署
    全國施用毒品案件紀錄表在卷可查，是被告確有於觀察勒戒
    執行完畢釋放後，5 年內復行施用毒品之罪行。綜此，本件
    事證已臻明確，被告施用毒品海洛因之犯行，均洵堪認定。
三、按海洛因係屬毒品危害防制條例第2 條第2 項第1 款所指之
    第一級毒品，核被告甲○○所為，均係犯毒品危害防制條例
    第10條第1 項之施用第一級毒品罪，上開2 罪間，犯意各別
    ，應予分論併罰。被告為施用第一級、第二級毒品而持有第
    一級、第二級毒品等低度行為，應為施用之高度行為所吸收
    ，均不另論罪。另被告有上揭犯罪事實欄所述經有期徒刑宣
    告及執行完畢之情形，此有前開臺灣高等法院被告前案紀錄
    表可按，被告於有期徒刑執行完畢後，5 年以內故意再犯本
    件有期徒刑以上之罪，均構成累犯，咸應依刑法第47條第1
    項規定論以累犯，並俱予以加重其刑。爰審酌被告前已因施
    用毒品犯行經觀察勒戒，竟仍故態復萌，復行施用毒品不輟
    ，無視於毒品對於自身健康之戕害及國家對於杜絕毒品犯罪
    之禁令；惟衡酌施用毒品係屬自戕行為，被告犯罪手段尚屬
    平和，亦未因此而危害他人，所生損害尚非鉅大，且被告於
    犯後於本院審理時坦承犯行，尚見悔意之犯罪後態度，另施
    用毒品者均有相當程度之成癮性及心理依賴，其犯罪心態與
    一般刑事犯罪之本質並不相同，應側重適當之醫學治療及心
    理矯治為宜，暨檢察官於本院審理時對被告具體求刑之刑度
    範圍等一切情狀，量處如主文所示之刑。
據上論斷，應依刑事訴訟法第273 條之1 第1 項、第299 條第1
項前段，毒品危害防制條例第10條第1 項，刑法第11條前段、第
47條第項，第51條第5款判決如主文。
本案經檢察官劉文賓到庭執行職務。
中    華    民    國    97    年    9     月    29    日
                  刑事第三庭    法  官  陳怡先
以上正本證明與原本無異。
如不服本判決應於收受本判決送達後十日內向本院提出上訴書狀
，其未敘述上訴理由者，應於上訴期間屆滿後二十日內向本院補
提理由書狀（均須按他造當事人之人數附繕本）「切勿逕送上級
法院」。
中    華    民    國    97    年    9     月    29    日
                                 書記官 郭松菊
附錄所犯法條
毒品危害防制條例第10條
施用第一級毒品者，處 6 月以上 5 年以下有期徒刑。
施用第二級毒品者，處 3 年以下有期徒刑。


司法院資訊處製作；財團法人民間司法改革基金會備份。
